臺灣臺北地方法院刑事判決          100年度訴更(二)字第4號
公  訴  人  臺灣臺北地方法院檢察署檢察官
被      告  廖龍星
上列被告因毒品危害防制條例案件，經檢察官提起公訴（99年度
毒偵字第2308號），本院以99年度訴字第1399號為不受理判決後
，公訴人不服提起上訴，經臺灣高等法院以99年度上訴字第4216
號撤銷原判決發回更審，本院再以100年度訴更(一)字第1號為公訴
不受理判決後，公訴人不服提起上訴，經臺灣高等法院以100年
度上訴字第969號撤銷原判決發回本院更為審理，並判決如下：
    主  文
廖龍星施用第一級毒品，處有期徒刑拾月。扣案之第一級毒品海
洛因陸包（合計驗餘淨重壹點柒公克），沒收銷燬之；扣案之夾
鏈袋陸個沒收。
    事  實
一、廖龍星前於民國92年間因違反毒品危害防制條例案件，經本
    院於民國92年4月28日以92年度毒聲字第832號裁定送觀察勒
    戒後，認其有繼續施用毒品傾向，本院於92年11月6日再以9
    2年度毒聲字第1939號裁定送強制戒治，嗣強制戒治執行滿
    3個月後，其成效經評定為合格，無繼續戒治之必要，於93
    年6月25日釋放出監執行完畢，由臺灣臺北地方法院檢察署
    檢察官於93年12月15日以93年度戒毒偵字第168號為不起訴
    處分確定。其嗣復於98年7月20日及8月4日因違反毒品危害
    防制條例案件，經檢察官提起公訴（此部分業經臺灣板橋地
    方法院於99年10月18日以99年度訴字第2552號分別判處有期
    徒刑10月、8月，合併定應執行有期徒刑1年4月確定，現執
    行中）。竟猶不知悔改，明知海洛因及甲基安非他命係毒品
    危害防制條例所列管之第一、二級毒品，均不得施用。竟基
    於施用第一級毒品海洛因及第二級毒品甲基安非他命之犯意
    ，於99年6月9日20時許，在其位於臺北市○○區○○街31巷
    20弄34之12號住處內，將第一級毒品海洛因及第二級毒品甲
    基安非他命一併置於香煙內之方式，同時施用第一級毒品海
    洛因及第二級毒品甲基安非他命1次。嗣於翌日9時30分許，
    在臺北市○○區○○街與昆明街口，為警查獲，並扣得第一
    級毒品海洛因6包（原合計淨重1.71公克，驗餘淨重1.70公
    克）等物，而查悉上情。
二、案經臺北市政府警察局北投分局報告臺灣臺北地方法院檢察
    署檢察官偵查起訴。
    理  由
壹、程序事項：
    本件被告廖龍星所犯係死刑、無期徒刑、最輕本刑為3年以
    上有期徒刑以外之罪，其於準備程序中就被訴事實為有罪之
    陳述，經法官告知簡式審判程序之旨，並聽取公訴人、被告
    之意見後，經本院合議庭裁定由受命法官獨任進行簡式審判
    程序。
貳、實體事項：
一、訊據被告廖龍星坦承施用第一級毒品海洛因及第二級毒品甲
    基安非他命等情不諱，惟辯稱:是將二種毒品同時摻入香煙
    中吸食等語。查，被告前開時、地為警查獲後，經警採集其
    尿液送驗結果呈嗎啡及甲基安非他命陽性反應，有臺灣尖端
    先進生技醫藥股份有限公司於99年6月18日出具之濫用藥物
    檢驗報告1紙在卷足憑（參毒偵第2308號卷第73頁）。此外
    ，並有第一級毒品海洛因6包扣案可資佐證。上開扣案之毒
    品，經送請法務部調查局鑑定結果，確含有第一級毒品海洛
    因之成份，此復有該局99年7月14日調科壹字第09923015800
    號鑑定書1紙附卷可按（參毒偵字第2308號卷第87頁）。按
    海洛因經注射入人體後，約80%於24小時內自尿中排出，一
    般而言，尿液中能否驗出嗎啡陽性反應與其投與量、投與途
    徑、採尿時間、個人體質及檢驗方法之靈敏度有關，國外曾
    有文獻報導注射6毫克之海洛因鹽酸鹽，其代謝物嗎啡之平
    均可檢出時限約為26小時（參照行政院衛生署藥物食品檢驗
    局（81）藥檢壹字第8114885號函）。而安非他命經施用進
    入人體後，經人體代謝作用，約70%於24小時內自尿中排出
    ，約90%於96小時內自尿中排出，最長可能不會超過4日（行
    政院衛生署藥物食品檢驗局81年2月8日（81）藥檢壹字第00
    1156號函參照）。被告於前開時、地，被警查獲採尿送驗結
    果，既呈嗎啡及甲基安非他命類陽性反應，足認被告於前開
    函示期間內確有施用第一級毒品海洛因及第二級毒品甲基安
    非他命之犯行。被告於本院審理中，坦承施用上開二種毒品
    之任意性自白，具有相當程度之真實性，可以採信。又按海
    洛因與甲基安非他命確有同時摻入香煙中吸食之案件，此有
    內政部警政署刑事警察局94年1月18日刑鑑字第0930247 753
    號函及法務部調查局93年9月調科壹字第09300366970號函敘
    明確。茲卷內既無其他積極之證據足以證明被告是於不同時
    間，分別施用上開二種毒品，基於罪疑有利被告之原則，認
    被告前開所供，尚非全屬無稽，而可採信。從而，本件被告
    同時施用第一級毒品海洛因及第二級毒品甲基安非他命1次
    之犯行，事證明確，洵堪認定。被告前於92年間因違反毒品
    危害防制條例案件，經本院以92 年度毒聲字第832號裁定送
    觀察勒戒後，認其有繼續施用毒品傾向，本院再以92年度毒
    聲字第1939號裁定送強制戒治，嗣強制戒治執行滿3個月後
    ，其成效經評定為合格，無繼續戒治之必要，於93年6月25
    日釋放出監執行完畢後，由臺灣臺北地方法院檢察署檢察官
    於93年12月15日以93年度戒毒偵字第168號為不起訴處分確
    定。被告復於98年7月20日及8月4日因違反毒品危害防制條
    例案件，經檢察官提起公訴，此有臺灣高等法院被告前案紀
    錄表在卷可稽。其又犯本件施用第一級毒品、第二級毒品罪
    ，自應依法論科。
二、論罪科刑理由:
  (一)核被告所為，係犯毒品危害防制條例第10條第1項之施用第
    一級毒品罪及同條第2項之施用第二級毒品罪。被告以一行
    為同時施用第一級毒品海洛因及第二級毒品甲基安非他命時
    ，而同時持有第一級毒品海洛因及第二級毒品甲基安非他命
    之低度行為，為其同時施用之高度行為所吸收，不另論罪。
    被告以一行為同時施用第一級毒品及第二級毒品，而觸犯數
    罪名，為想像競合犯，從一重之施用第一級毒品之一罪處斷
    。公訴意旨認被告施用第一級毒品及第二級毒品之犯行，應
    予分論併罰之，惟承前所述，被告係將二種毒品混合放入香
    煙中同時施用，是被告係以一行為而觸犯上開二罪名，自應
    依刑法第55條之規定，從一重處斷，而無從分論併罰之，附
    此敘明。爰審酌被告前已因違反毒品危害防制條例案件，受
    觀察勒戒、強制戒治之保安處分，而再為本件犯罪，顯見其
    未因前所受保安處分而決心改過，惟念施用毒品屬自戕行為
    ，以及被告犯後於本院審理時坦承犯行之態度等一切情狀，
    量處如主文所示之刑。扣案之第一級毒品海洛因6包，原合
    計淨重1.71公克，除取樣0.01公克，於鑑定時已用磬，失其
    違禁物之性質，不另為沒收之諭知外，驗餘淨重1.70公克，
    不問屬於被告否，均併依毒品危害防制條例第18條第1項前
    段規定，宣告沒收銷燬之。另扣案之夾鏈袋6個是被告所有
    ，用以包裝扣案之第一級毒品海洛因，具有防止毒品裸露、
    逸出或潮濕之功用，並便於攜帶，均屬供持有毒品所用之物
    ，且可與該毒品析離，並為被告所有之物，爰併依刑法第38
    條第1項第2款規定宣告沒收。
據上論斷，應依刑事訴訟法第273條之1、第299條第1項前段，毒
品危害防制條例第10條、第18條第1項前段，刑法第11條前段、
第55條、第38條第1項第2款，判決如主文。
本案經檢察官劉俊良到庭執行職務。
中    華    民    國   100    年    7     月    29    日
                  刑事第二十庭  法  官  李桂英
以上正本證明與原本無異。
如不服本判決應於收受送達後10日內向本院提出上訴書狀，並應
敘述具體理由；其未敘述上訴理由者，應於上訴期間屆滿後20日
內向本院補提理由書（均須按他造當事人之人數附繕）。
                                書記官  黃勤涵
中    華    民    國   100    年    7     月    29    日
附錄本案論罪科刑法條全文:
毒品危害防制條例第10條:
施用第一級毒品者，處 6 月以上 5 年以下有期徒刑。
施用第二級毒品者，處 3 年以下有期徒刑。